---
title: "Nutrition"
author: "Mariateresa Russo"
date: "2025-05-07"
output: html_document
---

```{r setup, include=FALSE}
library(RedditExtractoR)
```

cerca i principali reddit in base alla keyword che inserisco tra le virgolette

```{r}
set.seed(6)
find_subreddits("Nutrition")
```
si estrae la tabella dei posti all'interno del subreddit di riferimento
content contiene due tabella: quella dei thread, cioè quello che scrive il post su reddit e quello dei comment, cioè la tabella che contiene tutti i commenti relativi ai post. L'attributo  di join di queste due tabelle è l'url. Si può costruire pure un grafo partendo da una edge list. L'edge esiste tra receiver e sender se l'url è lo stesso, altrimenti non esiste. Il grafo è direzionato, i vertici di partenza sono quelli dei commenter verso i receiver del commento, che sono coloro che scrivono i threads su reddit.
```{r}
thread_ = find_thread_urls(subreddit = "healthyeating", sort_by = "hot")
thread_
content_ = get_thread_content(thread_$url)
content_
```



```{r}
threads_nutrition = content_$threads
comments_nutrition = content_$comments
# Ora puoi lavorare con dplyr::select

df_nutrition_threads <- threads_nutrition %>%
  select(author, score, upvotes, author, title, text, comments)

df_nutrition_comments <- comments_nutrition %>%
  select(author, score, upvotes, author, comment, comment_id)

df_nutrition_threads = as_tibble(df_nutrition_threads)
df_nutrition_comments = as_tibble(df_nutrition_comments)
```

```{r}
library(openxlsx)
library(dplyr)
  
write.csv(df_nutrition_threads, "nutrition_threads.csv", row.names = FALSE)
write.csv(df_nutrition_comments, "nutrition_comments.csv", row.names = FALSE)
```


```{r}
find_subreddits("oncology nutrition")
```

```{r}
thread_2 = find_thread_urls(subreddit = "dietetics", sort_by = "hot")
thread_2
content_2 = get_thread_content(thread_2$url)
content_2
```

threads_nutrition = content_$threads
comments_nutrition = content_$comments
# Ora puoi lavorare con dplyr::select

df_nutrition_threads <- threads_nutrition %>%
  select(author, score, upvotes, author, title, text, comments)

df_nutrition_comments <- comments_nutrition %>%
  select(author, score, upvotes, author, comment, comment_id)

df_nutrition_threads = as_tibble(df_nutrition_threads)
df_nutrition_comments = as_tibble(df_nutrition_comments)
write.csv(df_nutrition_threads, "nutrition_threads.csv", row.names = FALSE)
write.csv(df_nutrition_comments, "nutrition_comments.csv", row.names = FALSE)