---
title: "Topic detection"
author: "Mariateresa Russo"
date: "2025-05-31"
output: html_document
---
```{r}
library(tidyverse)
library(tidytext)
library(topicmodels)
library(readr)
library(dplyr)
library(stringr)
library(tm)
library(plotly)
library(ggplot2)

df_new_comments = read.csv("nutrition_comments_cleaned.csv")
df_new_threads = read.csv("nutrition_threads_cleaned.csv")
```

```{r}

# Preprocessing: tokenizzazione + rimozione stopwords
tidy_titles <- df_new_threads %>%
  mutate(doc_id = row_number()) %>%
  unnest_tokens(word, title) %>%
  anti_join(stop_words)

# Creazione della Document-Term Matrix
dtm <- tidy_titles %>%
  count(doc_id, word) %>%
  cast_dtm(doc_id, word, n)

# Applica LDA (scegli numero topic, es. 4)
lda_model <- LDA(dtm, k = 4, control = list(seed = 123))

# Vedi parole chiave per ogni topic
topics <- tidy(lda_model, matrix = "beta")  # beta = probabilità parola|topic

top_terms <- topics %>%
  group_by(topic) %>%
  slice_max(beta, n = 10) %>%
  ungroup() %>%
  arrange(topic, -beta)

# Visualizzazione semplice
top_terms %>%
  mutate(term = reorder_within(term, beta, topic)) %>%
  ggplot(aes(term, beta, fill = factor(topic))) +
  geom_col(show.legend = FALSE) +
  facet_wrap(~ topic, scales = "free") +
  scale_x_reordered() +
  coord_flip() +
  labs(title = "Top terms per topic", x = "", y = "Beta (importance)")

```
Ecco i 4 topic rilevati:

Pratica clinica e gestione del peso
(rds, clinical, experience, weight, loss)

Nutrizione generale e consigli per i pazienti
(nutrition, advice, pay, dietician, protein)

Carriera professionale nel campo della dietetica
(dietitian, career, dietitians, job, dietetics)

Libera professione e regolamentazione
(practice, nutrition, private, cdr, rds)












COMMENTI
```{r}
# Preprocessing: tokenizzazione + rimozione stopwords
tidy_titles <- df_new_comments %>%
  mutate(doc_id = row_number()) %>%
  unnest_tokens(word, Cleaned_Comment) %>%
  anti_join(stop_words)

# Creazione della Document-Term Matrix
dtm <- tidy_titles %>%
  count(doc_id, word) %>%
  cast_dtm(doc_id, word, n)

# Applica LDA (scegli numero topic, es. 4)
lda_model <- LDA(dtm, k = 4, control = list(seed = 123))

# Vedi parole chiave per ogni topic
topics <- tidy(lda_model, matrix = "beta")  # beta = probabilità parola|topic

top_terms <- topics %>%
  group_by(topic) %>%
  slice_max(beta, n = 10) %>%
  ungroup() %>%
  arrange(topic, -beta)

# Visualizzazione semplice
top_terms %>%
  mutate(term = reorder_within(term, beta, topic)) %>%
  ggplot(aes(term, beta, fill = factor(topic))) +
  geom_col(show.legend = FALSE) +
  facet_wrap(~ topic, scales = "free") +
  scale_x_reordered() +
  coord_flip() +
  labs(title = "Top terms per topic", x = "", y = "Beta (importance)")
```

